【裁判字號】    95,易,456
【裁判日期】    951031
【裁判案由】    竊盜
【裁判全文】
臺灣新竹地方法院刑事判決               95年度易字第456號
公  訴  人  臺灣新竹地方法院檢察署檢察官
被      告  乙○○
上列被告因竊盜案件，經檢察官提起公訴（九十五年度偵字第四
六二一號），本院裁定以簡式審判程序審理，判決如下：
    主  文
乙○○竊盜，處有期徒刑月；又結夥三人以上攜帶兇器竊盜，
處有期徒刑捌月，扣案之剪刀、老虎鉗、斜口鉗各壹支、美工刀
貳支，均沒收。應執行有期徒刑玖月，扣案之剪刀、老虎鉗、斜
口鉗各壹支、美工刀貳支，均沒收。
    事  實
一、乙○○因缺錢花用，基於意圖為自己不法所有之犯意，於民
    國九十五年八月五日下午二時許，在其居住之桃園縣中壢市
    ○村街一○二號之一「校園芳鄰」大廈頂樓，發現該大廈住
    戶管理委員會所管領，設置在頂樓樓梯間之排熱風扇（價值
    約新臺幣 (下同)五千元）無人看管，乘無人注意之際，以
    徒手將排熱風扇拆除之方式，竊取排熱風扇一個，得手後，
    拆卸該風扇外殼後，將風扇其餘部位以二百八十元之價格，
    賣給不知情之資源回收業者牟利。
二、乙○○竊得上開風扇後，復另行起意，與甲○○（另行審結
    ）、綽號「阿進」、「阿雄」及「阿強」等不詳姓名年籍之
    成年男子結夥三人以上，共同基於意圖為自己不法所有之犯
    意聯絡，於九十五年八月十六日下午一時許（起訴書誤為下
    午三時許），攜帶甲○○所有，客觀上足以對人之生命、身
    體構成威脅，可供兇器使用之剪刀、老虎鉗、斜口鉗及美工
    刀等器械，前往新竹縣湖口鄉○○路五號「協祥機械公司」
    無人看管之倉庫外，推由乙○○在外把風，甲○○、綽號「
    阿進」、「阿雄」、「阿強」等四人則由倉庫後方侵入倉庫
    內（侵入建築物部分未據告訴），分持上開器械，拆卸倉庫
    內設置之電線之方式，竊取長約五百公尺（重量約五十公斤
    ）之電線，得手後，將電線堆置一旁，準備整批運出後販賣
    牟利。嗣於同日下午近三時許，警方至上開倉庫附近巡邏時
    ，發現乙○○行跡可疑而上前攔檢，並依乙○○之供述，進
    入上開倉庫內逮捕甲○○，並扣得剪刀、老虎鉗、斜口鉗各
    一支及美工刀二支，至綽號「阿進」、「阿雄」、「阿強」
    三人則趁隙逃離現場。
三、案經新竹市警察局竹北分局報請臺灣新竹地方法院檢察署檢
    察官偵查起訴。
    理  由
一、本件被告乙○○所犯竊盜罪，非為死刑、無期徒刑、最輕本
    刑為三年以上有期徒刑之罪或高等法院管轄第一審案件，其
    於本院準備程序進行中，先就被訴事實為有罪之陳述，本院
    認為符合刑事訴訟法第二百七十三條之一之規定，裁定進行
    簡式審判程序，先予敘明。
二、上述事實，業經被告乙○○於警訊、偵查中及本院審理時坦
    白承認，核與共同被告甲○○於警訊及偵查中供述夥同被告
    乙○○與綽號「阿進」、「阿雄」「阿強」三人竊盜電線、
    被害人即「校園芳鄰」大廈住戶管理委員會主任委員丁○○
    於警訊時證述排熱風扇遭竊、被害人即「協祥機械公司」工
    地監工丙○○於警訊時證述上開倉庫內電線遭竊等情節大致
    相符，並有被害人丁○○、丙○○出具之贓物認領保管單共
    二紙、警方查獲被告乙○○後拍攝之相片共九張及扣案之剪
    刀、老虎鉗、斜口鉗各一支與美工刀二支在卷可資佐證，足
    見被告乙○○之自白與事實相符，堪以採信，事證明確，被
    告乙○○二次竊盜之犯行應可認定。
三、按刑法第三百二十一條第一項第三款之攜帶兇器竊盜罪，係
    以行為人攜帶兇器竊盜為加重條件，此所謂兇器，其種類並
    無限制，凡客觀上足以對人之生命、身體構成威脅，具有危
    險性之兇器均屬之，本件被告持以行竊之剪刀、老虎鉗、斜
    口鉗及美工刀均為鐵製品，質地堅硬、銳利，持之擊刺，足
    以對人之生命、身體構成威脅，均為兇器之一種。核被告乙
    ○○竊盜排熱風扇之行為，係犯刑法第三百二十條第一項之
    竊盜罪。其夥同甲○○、綽號「阿進」、「阿雄」、「阿強
    」等四人，攜帶剪刀、老虎鉗、斜口鉗及美工刀等器械竊盜
    電線之行為，係犯刑法第三百二十一條第一項第三款、第四
    款之結夥三人以上攜帶兇器竊盜罪。其與甲○○、綽號「阿
    進」、「阿雄」、「阿強」間，就上開竊盜電線之行為，有
    犯意之聯絡及行為之分擔，均為共同正犯。其所犯上開二罪
    ，犯意各別，行為不同，應予分別論罪，合併處罰。爰審酌
    被告曾有竊盜前科之素行、因缺錢花用而行竊之犯罪動機與
    目的、徒手或攜帶兇器行竊之手段、竊得財物價值非高，對
    被害人造成之損失不大及坦認犯行之犯罪後態度等一切情狀
    ，分別量處如主文所示之刑，並定其應執行之刑。扣案之剪
    刀、老虎鉗、斜口鉗各一支與美工刀二支，均係在共同被告
    甲○○駕駛之自用小客車內查獲，業經被告乙○○於警訊時
    供陳明確，顯為共同被告甲○○所有，供其等竊盜電線所用
    之物，應依刑法第三十八條第一項第二款之規定宣告沒收。
據上論斷，應依刑事訴訟法第二百七十三條之一、第二百九十九
條第一項前段，刑法第三百二十條第一項、第三百二十一條第一
項第三款、第四款、第五十一條第五款、第三十八條第一項第二
款，判決如主文。
本案經檢察官林佳穎到庭執行職務。
中    華    民    國  九十五  年    十    月  三十一  日
                  刑事第六庭  法  官  林昌義
以上正本證明與原本無異。
如不服本判決，應於判決送達後10日內向本院提出上訴狀 (應附
繕本)，上訴於臺灣高等法院。
中    華    民    國    95    年    10    月    31    日
                              書記官  劉怡芳
附錄論罪科刑法條全文：
中華民國刑法第三百二十條
意圖為自己或第三人不法之所有，而竊取他人之動產者，為竊盜
罪，處五年以下有期徒刑、拘役或五百元以下罰金。
意圖為自己或第三人不法之利益，而竊佔他人之不動產者，依前
項之規定處斷。
前二項之未遂犯罰之。
刑法第三百二十一條：
犯竊盜罪而有左列情形之一者，處六月以上、五年以下有期徒刑
：
一  於夜間侵入住宅或有人居住之建築物、船艦或隱匿其內而犯
    之者。
二  毀越門扇、牆垣或其他安全設備而犯之者。
三  攜帶兇器而犯之者。
四  結夥三人以上而犯之者。
五  乘火災、水災或其他災害之際而犯之者。
六  在車站或埠頭而犯之者。


司法院資訊處製作；財團法人民間司法改革基金會備份。
